【裁判字號】    99,台上,6545
【裁判日期】    991021
【裁判案由】    違反毒品危害防制條例
【裁判全文】
最高法院刑事判決            九十九年度台上字第六五四五號
上  訴  人  甲○○
上列上訴人因違反毒品危害防制條例案件，不服台灣高等法院中
華民國九十九年八月十九日第二審判決（九十九年度上訴字第一
九九七號，起訴案號：台灣桃園地方法院檢察署九十九年度偵字
第二八九七號），提起上訴，本院判決如下：
    主  文
上訴駁回。
    理  由
按刑事訴訟法第三百七十七條規定，上訴於第三審法院，非以判
決違背法令為理由，不得為之。是提起第三審上訴，應以原判決
違背法令為理由，係屬法定要件，如果上訴理由書狀並未依據卷
內訴訟資料，具體指摘原判決不適用何種法則或如何適用不當，
或所指摘原判決違法情事，顯與法律規定得為第三審上訴理由之
違法情形，不相適合時，均應認其上訴為不合法律上之程式，予
以駁回。本件原判決依憑上訴人甲○○在警詢、偵查、第一審及
原審之自白，暨台北關稅局扣押貨物運輸工具收據及搜索筆錄、
現場蒐證照片、旅客入出境紀錄查詢資料、王彥人所使用門號0
000000000號行動電話通聯紀錄、法務部調查局民國九
十九年三月一日調科壹字第０九九二三００三八七０號鑑定書、
扣案毒品第一級毒品海洛因等證據，資以認定上訴人有原判決所
載之犯罪事實，因而維持第一審依想像競合犯之規定，從一重論
處上訴人共同運輸第一級毒品罪刑之判決（處有期徒刑十二年六
月，併為相關從刑之諭知），駁回上訴人在第二審之上訴，已詳
敘其所憑之證據及其得心證之理由。從形式上觀察，原判決並無
足以影響判決結果之違法情形存在。上訴意旨略以：(一)原判決以
上訴人於偵查及審理中均自白犯罪，並供出毒品來源，適用毒品
危害防制條例第十七條第一項、第二項減輕其刑，足認上訴人犯
罪後之態度良好，又上訴人因受利用而犯罪，且疑似罹患口腔癌
，參酌刑法第五十七條其餘各款之情形，原判決未適用刑法第五
十九條之規定遞予減輕其刑，自有不適用法則之違法。(二)上訴人
所犯毒品危害防制條例第四條第一項運輸第一級毒品罪，法定刑
為死刑、無期徒刑，原判決適用同條例第十七條第一項、第二項
等規定遞減其刑，量處上訴人有期徒刑十二年六月，亦有適用法
則不當之違誤云云。按刑法第五十九條所規定之酌量減輕其刑，
係裁判上之減輕，必以犯罪之情狀可憫恕，認為宣告法定最低度
之刑猶嫌過重者，始有其適用，屬事實審法院於職權範圍內得為
酌定之事項，不得以此為上訴第三審之理由。經查，原判決已說
明第一審以上訴人之責任為基礎，並審酌刑法第五十七條所列各
款情形，且適用毒品危害防制條例第十七條第一項、第二項等規
定，量處上訴人有期徒刑十二年六月，經核並無不合，並敘明上
訴人之犯罪情形，客觀上並無任何足以引起一般人同情而顯可憫
恕之情形，並無適用刑法第五十九條規定之餘地，自難指為違法
。再毒品危害防制條例第四條第一項規定：「製造、運輸、販賣
第一級毒品者，處死刑或無期徒刑；處無期徒刑者，得併科新臺
幣二千萬元以下罰金。」第一審適用毒品危害防制條例第十七條
第一項、第二項遞減其刑，量處上訴人有期徒刑十二年六月，經
核未逾越處斷刑之範圍，原審既認第一審判決並無違誤而予維持
，即無違法。上揭上訴意旨置原判決所為之明白論述於不顧，恣
意指摘原判決關於量刑部分違法，自非適法之第三審上訴理由。
至其餘上訴意旨，則係徒憑一己主觀上之見解，漫指原判決量刑
違法，亦難謂為適法之第三審上訴理由。衡以上述之說明，應認
其上訴違背法律上之程式，予以駁回。
據上論結，應依刑事訴訟法第三百九十五條前段，判決如主文。
中    華    民    國  九十九  年    十    月  二十一  日
                      最高法院刑事第十二庭
                          審判長法官  黃  一  鑫
                                法官  張  春  福
                                法官  林  勤  純
                                法官  陳  國  文
                                法官  宋  明  中
本件正本證明與原本無異
                                      書  記  官
中    華    民    國  九十九  年    十    月  二十九  日
                                                      v

司法院資訊處製作；財團法人民間司法改革基金會備份。
